臺灣高等法院刑事判決
108年度上易字第2404號
上  訴  人    
即  被  告    楊景旭  

                        住○○市○○區○○路000巷0弄0○0                          號0樓                        
選任辯護人    趙元昊律師
              洪鈴喻律師
上列上訴人即被告因違反毒品危害防制條例案件，不服臺灣桃園
地方法院一０八年度審易字第一二一一號，中華民國一０八年八月
廿三日第一審判決（起訴案號：臺灣桃園地方檢察署一０七年度
偵字第二五七一二號），提起上訴，本院判決如下：
    主  文
上訴駁回。               
    事實及理由
一、經本院審理結果，認第一審以上訴人即被告楊景旭犯毒品危
    害防制條例第十一條第五項非法持有第三級毒品純質淨重二
    十公克以上罪，判處有期徒刑一年六月，並諭知沒收扣案第
    三級毒品，認事用法及量刑均無不當，應予維持，並引用第
    一審判決書記載之事實、證據及理由（如附件）。
二、被告上訴意旨略以：其自警詢至原審均坦認不諱，本案係因
    受友人請託而暫時接受系爭扣案毒品為抵押，且查獲時毒品
    仍包裝完整，並無分裝或供人吸食，被告亦無施用狀況。又
    本件持有量雖大，但既非基於進貨分裝出售或供吸食持有，
    被告復無前科，任職元盈鋼鐵公司八年餘，有正當工作及穩
    定收入，因一時糊塗受友人請託誤觸法網，原判決僅以扣案
    毒品純質淨重鉅量，予以從重量刑不當，請撤銷原判決予被
    告易科罰金或緩刑之自新機會等語。
三、經查，本案係因被告友人陳奕霖駕車前往被告投宿之汽車旅
    舘時，於甫下車即持槍對空鳴槍，嗣雖將車停至另房(207號
    房)，但攜槍步入被告投宿之308號房，警員獲報槍擊案件到
    場查緝，並查得被告置於車上持有之本案總淨重1874.17公
    克之第三級毒品愷他品三包，嗣經鑑驗純度約97％，此有該
    汽車旅舘監視錄影畫面及搜索、扣押筆錄及內政部警政署刑
    事警察局鑑定書等在卷可按。被告並先後自承：扣案三包愷
    他命是綽號「橘子」欠我七十萬元拿來抵押在我這兒，是九
    月十九日晚間廿三時卅分許，在桃園南平路與永安北路口附
    近，他騎機車用紙袋裝交給我（偵卷第四頁反面～五頁調查
    筆錄）；朋友欠我錢，拿這來跟我抵債，當初借他七十萬，
    九月十九日在莊敬路的宮廟，他拿這些來抵（同上卷第五十
    頁反面訊問筆錄)；遇到欠錢的「橘子」，朋友跟他回家並
    要他一、二天內還錢給我，他跟我約三天後，大概是九月廿
    日，我們約在汽車旅舘，他說會拿錢給我，到現場他說沒那
    麼多錢，先給我這個，二、三天後會拿錢換回來（審易卷第
    四七頁準備筆錄）各等語，顯見對本案系爭毒品來源說詞不
    一，是否係抵押？或抵債？已有可議。惟原審認其因抵債持
    有，但以其持有愷他命數量之純質淨重非常鉅量，違法性非
    常高，且流入社會影響他人之風險非常大，足認其犯罪所生
    危害嚴重，自應從重量處，以儆效尤。再衡以被告犯後坦承
    犯行，並斟酌被告之生活及經濟狀況、素行、年紀及智識程
    度等一切情狀，量處徒刑一年六月。是已對其自始坦認、年
    紀、生活及經濟狀況、素行、智識均已詳為斟酌，並衡其持
    有純質鉅量之愷他命對社會危害至鉅，而為量處，堪稱妥適
    。被告交友不慎，涉陷槍、毒重案，自應戒慎反省，仍執前
    詞上訴指摘量刑過重，乃無理由，應予駁回。　　　
四、據上論結，應依刑事訴訟法第三百六十八條、第三百七十三
    條，判決如主文。
本案經檢察官何嘉仁到庭執行職務。
中　　華　　民　　國　一０九　年　  三　　月　 十二 　日
                  刑事第四庭審判長法　官  陳筱珮
                                  法　官  羅郁婷
                                  法　官  陳玉雲
以上正本證明與原本無異。
不得上訴。
                                  書記官  蔡麗春
中　　華　　民　　國　一０九　年　  三　　月　 十二 　日

附錄：本案論罪科刑法條全文　　　　　　　　　
毒品危害防制條例第11條
持有第一級毒品者，處3 年以下有期徒刑、拘役或新臺幣5 萬元
以下罰金。
持有第二級毒品者，處2 年以下有期徒刑、拘役或新臺幣3 萬元
以下罰金。
持有第一級毒品純質淨重十公克以上者，處1 年以上7 年以下有
期徒刑，得併科新臺幣1 百萬元以下罰金。
持有第二級毒品純質淨重二十公克以上者，處6 月以上5 年以下
有期徒刑，得併科新臺幣70萬元以下罰金。
持有第三級毒品純質淨重二十公克以上者，處3 年以下有期徒刑
，得併科新臺幣30萬元以下罰金。
持有第四級毒品純質淨重二十公克以上者，處1 年以下有期徒刑
，得併科新臺幣10萬元以下罰金。
持有專供製造或施用第一級、第二級毒品之器具者，處1 年以下
有期徒刑、拘役或新臺幣1 萬元以下罰金。